【裁判字號】    99,毒抗,125
【裁判日期】    991021
【裁判案由】    聲請強制戒治
【裁判全文】
臺灣高等法院高雄分院刑事裁定         99年度毒抗字第125號
抗  告  人
即  被  告  甲○○
上列抗告人因違反毒品危害防制條例案件，經檢察官聲請強制戒
治，不服臺灣高雄地方法院中華民國99年8 月31日裁定（99年度
毒聲字第331 號），提起抗告，本院裁定如下：
    主  文
抗告駁回。
    理  由
一、本件抗告意旨略以：抗告人前因違反毒品危害防制條例案件
    ，經檢察官聲請臺灣高雄地方法院以99年度審毒聲字第778
    號裁定，令入勒戒處所觀察、勒戒。抗告人於99年7 月7 日
    至地檢署報到後，移送勒戒處所施以觀察勒戒，抗告人當天
    還有到慈惠醫院喝美沙冬治療後，才至地檢署報到，因此驗
    出嗎啡陽性反應是因為喝美沙冬所產生之反應，難道喝美沙
    冬要戒治嗎？爰依法提起抗告云云。
二、原審以：(一)聲請意旨略稱：被告甲○○涉嫌施用毒品案件，
    經本院以99年度審毒聲字第778 號裁定送高雄看守所附設勒
    戒所觀察、勒戒後，認有繼續施用毒品之傾向，有該所民國
    99年8 月9 日高所衛字第0991000291號函送之有無繼續施用
    毒品傾向證明書附卷可稽，爰依毒品危害防制條例第20條第
    2 項規定，聲請裁定入戒治處所施以強制戒治。(二)按觀察、
    勒戒後，檢察官依據勒戒處所之陳報，認受觀察、勒戒人有
    繼續施用毒品傾向者，檢察官應聲請法院裁定令入戒治處所
    強制戒治，其期間為6 個月以上，至無繼續強制戒治之必要
    為止，但最長不得逾1 年，毒品危害防制條例第20條第2 項
    後段定有明文。(三)經核聲請意旨所載上情與事實相符，本件
    聲請於法有據，應予准許。爰依毒品危害防制條例第20條第
    2 項後段，裁定被告甲○○令入戒治處所施以強制戒治，其
    期間為6 個月以上，至無繼續強制戒治之必要為止，但最長
    不得逾1 年。
三、經查本件係以被告甲○○涉嫌施用毒品案件，於送臺灣高雄
    看守所附設勒戒所觀察、勒戒後，認有繼續施用毒品之傾向
    ，檢察官即依據臺灣高雄看守所附設勒戒所製作之紀錄表聲
    請法院裁定令入戒治處所強制戒治。而依據上開有繼續施用
    毒品傾向評估標準紀錄表記載，被告於99年7 月7 日移送勒
    戒處所時所採尿液，雖呈陰性反應（未施用毒品），但因有
    毒品犯罪相關司法紀錄6 筆、其他犯罪紀錄1 筆、在臨床徵
    候上毒品使用期間超過1 年、支持系統上分居或離婚，綜合
    判斷結果為74分，因而認有繼續施用毒品傾向，被告誤其於
    99年7 月7 日移送勒戒處所時，因曾喝美沙冬治療，因此被
    驗出嗎啡陽性反應而遭裁定令入戒治處所強制戒治一節，顯
    與事實不符。是本件被告經綜合判斷結果，認有繼續施用毒
    品傾向，原審因而裁定被告甲○○令入戒治處所施以強制戒
    治，其期間為6 個月以上，至無繼續強制戒治之必要為止，
    但最長不得逾1 年，並無不合。本件抗告，並無理由，應予
    駁回。
據上論結，應依刑事訴訟法第412 條，裁定如主文。
中    華    民    國    99    年    10    月    21    日
                刑事第五庭    審判長法  官  曾永宗
                                    法  官  鍾宗霖
                                    法  官  任森銓
以上正本證明與原本無異。
不得再抗告。
中    華    民    國    99    年    10    月    21    日
                                    書記官  呂素珍

司法院資訊處製作；財團法人民間司法改革基金會備份。
